【裁判字號】    94,易,1983
【裁判日期】    950815
【裁判案由】    竊盜
【裁判全文】
臺灣高雄地方法院刑事判決              94年度易字第1983號
公  訴  人  臺灣高雄地方法院檢察署檢察官
被      告  己○○
上列被告因竊盜案件，經檢察官提起公訴（94年度偵字第23104
號），本院判決如下：
    主  文
己○○連續攜帶兇器，踰越牆垣竊盜，處有期徒刑壹年貳月。扣
案之鉗子壹支沒收。
    事  實
一、己○○前曾因肅清煙毒條例案件，經臺灣高等法院高雄分院
    以民國85年度上訴字第31號判處有期徒刑14年6 月確定，於
    91年4 月15日縮短刑期假釋出獄，現仍在假釋中，詎仍不知
    悔改，復基於意圖為自己不法所有之概括犯意：(一)先於94
    年10月5 日16時許，在臺南縣仁德鄉○○村○○道路某處，
    趁戊○○將其所有之車牌號碼UK-3093 號小貨車鑰匙插於車
    輛電門上之際，徒手啟動電門竊取前開車輛。(二)復於94年10
    月5 日22時許，己○○駕駛上開竊得之自用小貨車，前往高
    雄縣湖內鄉○○村○○路○ 段496 巷68之2 號旁，翻越丁○○所經營之「世樺畜牧場」豬舍圍牆，利用其所有客觀上足
    以對人之生命、身體安全構成威脅，可供兇器使用之鉗子1
    支，將丁○○所有之鐵製飼料桶1 個、鐵製飼料槽1 個、鐵
    製配件1 組及鋁製梯子2 個，搬至上開小貨車，得手後，為
    丙○○發現，報警當場查獲，並於己○○身上取出鉗子1 支
    ，及戊○○所有之汽車鑰匙1 把，而查悉上情。
二、案經高雄縣政府警察局湖內分局報臺灣高雄地方法院檢察署
    檢察官偵查起訴。
    理  由
甲、證據能力方面：按被告以外之人於審判外之陳述雖不符刑事
    訴訟法第159 條之1 至之4 等4 條之規定，而經當事人於審
    判程序同意作為證據，法院審酌該言詞陳述或書面陳述作成
    時之情況，認為適當者，亦得為證據。查證人戊○○曾於警
    詢中為陳述，其性質雖屬傳聞證據，惟其未再於法院審理中
    為陳述，且查無符合同法第159 條之1 至之4 等前4 條之情
    形，其所為之上開警詢筆錄內容，業經被告己○○及檢察官
    於審判程序同意作為證據，本院審酌上開筆錄作成時，並無
    不當取供之情形，且距離案發時間接近，記憶清晰，認為以
    之作為本案之證據亦屬適當，是其於警詢中之證言自具有證
    據能力。
乙、實體方面：
一、訊據被告矢口否認上開犯行，辯稱：車牌號碼UK-3093 號自
    用小貨車不是我偷的，我不知道該車為何會停在現場，我當
    天是騎機車到案發現場等朋友；我沒有翻越圍牆，進入豬舍
    內竊取鐵製飼料桶1 個、鐵製飼料槽1 個、鐵製配件1 組及
    鋁製梯子2 個等物，我到現場後看到有2 個人跑掉，可能是
    他們將東西搬出來放在圍牆旁，我才將東西搬出來云云。經
    查：
  (一)被訴於94年10月5 日竊取車牌號碼UK-3093 號小貨車部分：
    1.車牌號碼UK-3093 號自用小貨車於94年10月5 日16時許，
      在臺南縣仁德鄉○○村○○道路某處，因戊○○將汽車鑰
      匙置於車內電門上，而遭人竊取乙節，業據證人戊○○於
      警詢證述明確（見警卷第9 頁至第10頁），復有前開車輛
      扣案可稽（業已發還被害人），上開事實堪以認定。
    2.證人丙○○於本院審理時證述：94年10月5 日晚上我在豬
      舍巡邏，晚上9 點多我走到圍籬旁邊，被告將從豬舍偷的
      飼料桶及鋁梯等物先搬到車旁，再搬到貨車上，我看到的
      時候被告正在搬東西上車。我問被告為何要偷東西，他說
      他養羊有用到飼料桶，而且他有前科，希望我不要報案，
      我將他帶到我居住的地方（離豬舍約3 百公尺），叫被告
      聯絡父親過來，被告沒有聯絡，我兒子丁○○就聯絡警察
      過來；當時我只有看到被告1 個人，沒有其他共犯，被告
      說因為東西他搬不動，所以在豬舍裡面將所竊物品拆卸，
      再分批搬出來等語（見本院卷第102 頁至第104 頁），參
      以證人丙○○與被告並無宿怨，衡情，證人丙○○應無甘
      冒偽證及誣告之風險，誣指被告竊盜之理，是證人丁○○
      前開證述，應屬可信。依證人丙○○之證言觀之，被告確
      將飼料桶及鋁梯等物搬到貨車上，且係被告獨自竊取取財
      物，並無其他共犯，則倘被告並未竊取前開貨車後，駕駛
      該車前往案發現場，被告豈可能將飼料桶及鋁梯搬到該車
      之理。
    3.被告於遭警察查獲時，於其身上查扣車牌號碼UK-3093 號
      小貨車鑰匙，被告並向員警乙○○陳稱；車牌號碼UK-309
       3號自用小客車係其兄所有乙節，業據被告自承在卷（見
      本院卷第107 頁），且據員警乙○○於本院審理時證述明
      確（見本院卷第106 頁），則倘被告並未駕駛前開車輛至
      案發現場，員警豈可能於被告身上扣得該車輛鑰匙。又倘
      被告並未駕駛前開車輛，被告理應會向查獲員警據實以告
      ，說明其並末駕駛車輛至案發現場，豈有向員警表示該車
      其兄所有之理，亦與常情有違。
    4.被告另辯以：我當天是騎機車到案發現場等朋友，並末駕
      駛前開貨車前往云云，惟案發現場並未發現被告騎乘之機
      車乙節，業據證人丙○○及證人即查獲本案之警員謝新吉
      於本院審理時證述明確（見本院卷第102 頁、第89頁），
      倘被告於案發當日係騎乘機車前往現場，證人丙○○、謝
      新吉理應於案發現場發現被告所騎乘之機車，惟現場並無
      被告所騎乘之機車，顯見被告辯稱其係騎機車前往云云，
      應係卸責之詞，不足採信。
    5.綜上，被告前開所辯，顯係卸責之詞，不足採信。被告竊
      取車牌號碼UK-3093 號自用小貨車事證明確，此部分犯行
      堪以認定，應依法論科。
  (二)被訴於94年10月6 日攜帶兇器、逾越牆垣竊取鐵製飼料桶1
    個、鐵製飼料槽1 個、鐵製配件1 組及鋁製梯子2 個部分：
    1.被告於94年10月6 日警詢中自承：我因在高雄縣湖內鄉○○路○段496 巷68號之2 將鐵製飼料桶1 個、鐵製飼料槽
      1 個、鐵製配件1 個、鋁製梯子2 副搬到未懸掛車牌（經
      查車牌為UK-3093 號）的自用小貨車時，被屋主發現報警
      處理，這些東西都是我從豬寮旁邊空地搬至小貨車旁放置
      ，從我身上取出的鉗子1 支，是我隨身攜帶方便要剪鐵線
      用的等語（見警卷第3 頁至第6 頁）。又於同日第二次警
      詢時復供承：小貨車車上的鐵製飼料桶、白鐵槽配件、鋁
      梯是我竊取的，當初我將這些物品搬到該貨車上時，就被
      被害人發現，當時我向被害人承認這些物品是我偷的，請
      求原諒，被害人要求我將這些物品搬下來，後來警方到場
      ，要求將這些物品再搬回去，拍照存證，我確實有竊取鐵
      製品屬實等語（見警卷第7 頁至第8 頁），被告已於警詢
      自白攜帶兇器竊取財物等節不諱。
    2.證人丙○○於本院審理時證述：94年10月5 日晚上我在豬
      舍巡邏，晚上9 點多我走到圍籬旁邊，被告將從豬舍偷的
      飼料桶及鋁梯等物先搬到車旁，再搬到貨車上，我看到的
      時候被告正在搬東西上車。我問被告為何要偷東西，他說
      他養羊有用到飼料桶，而且他有前科，希望我不要報案，
      我將他帶到我居住的地方（離豬舍約3 百公尺），叫被告
      聯絡父親過來，被告沒有聯絡，我兒子丁○○就聯絡警察
      過來；當時我只有看到被告1 個人，沒有其他共犯，被告
      說因為東西他搬不動，所以在豬舍裡面將所竊物品拆卸，
      再分批搬出來等語（見本院卷第102 頁至第104 頁），證
      人丙○○前開證述，核與被告於警詢之自白，相互符合，
      顯見被告前開自白與事實相符，自得為認定犯罪之依據。
      是被告於本院審理時翻異前詞，辯稱：我沒有翻越圍牆，
      進去豬舍內竊取財物，我到現場後看到有2 個人跑掉，可
      能是他們將東西搬出來放在圍牆旁，我才將東西搬出來云
      云，顯係卸責之詞，不足採信。
    3.被告所竊取之鐵製飼料桶1 個、鐵製飼料槽1 個、鐵製配
      件1 組及鋁製梯子2 個，原係放置於牧場豬舍內，並非廢
      棄物乙節，業據證人即「世樺畜牧場」負責人丁○○於本
      院審理證述明確（見本院卷第87頁至第88頁），而前開豬
      舍有圍牆環繞，進入豬舍竊取財物，需踰越圍牆乙節，有
      現場照片4 張在卷可稽（見警卷第116 頁、第119 頁），
      則被告係踰越牆垣竊取財物乙節，亦堪認定。
    4.綜上，被告竊取鐵製飼料桶1 個、鐵製飼料槽1 個、鐵製
      配件1 組、鋁製梯子2 個事證明確，此部分犯行堪以認定
      ，應依法論科。
二、查被告行為後，如附表所示之法律業經變更，並於95年7 月
    1 日施行，玆經整體比較結果，裁判時法並未較為有利，從
    而依刑法第2 條第1 項規定，自應適用各該行為時法，亦即
    修正前刑法，合先敘明。
三、按刑法第321 條第1 項第3 款之攜帶兇器竊盜罪，係以行為
    人攜帶兇器竊盜為其加重條件，此所謂之兇器，其種類並無
    限制，凡客觀上足以對人之生命、身體、安全構成威脅，具
    有危險性之兇器均屬之，且祇須行竊時攜帶此種具有危險性
    之兇器為已足，並不以攜帶之初有行兇之意圖為必要，最高
    法院79年臺上字第5253號判例可資參照，查本案被告於事實
    一、(二)竊盜時所攜帶之鉗子1 支，係金屬材質，質地堅硬銳
    利，長22公分，業據本院當庭堪驗明確（見本院卷第140 頁
    ），在客觀上足以對人之生命、身體、安全構成威脅，自屬
    兇器無訛。是核被告事實一、(一)之所為，係犯刑法第320 條
    第1 項之竊盜罪；事實一、(二)之所為，係犯刑法第321 條第
    1 項第3 款、第2 款之攜帶兇器、踰越牆垣竊盜罪。被告先
    後2 次竊盜之犯行，時間緊接，觸犯基本構成要件相同之罪
    ，顯係基於概括犯意為之，爰依修正前刑法第56條連續犯之
    規定，從一情節較重之攜帶兇器、踰越牆垣竊盜罪處斷。公
    訴人就事實一、(二)之犯行，漏未敘及被告係踰越牆垣竊盜，
    稍有未恰，附此敘明。爰審酌被告正值青壯之年，不思以正
    當方式取得財物，竟貪圖私慾，竊取他人之財物，侵害他人
    之財產安全，惡性非輕，且於本院審理時否認犯行，犯後態
    度不佳，並考量其所竊取之財物價值尚非至鉅等一切情狀，
    量處如主文所示之刑。又扣案之鉗子1 支，係被告所有之物
    ，業據被告供述在卷，且係供本案犯罪所用之物，業據本院
    認定如前，爰依刑法第38條第1 項第2 款宣告沒收之。
據上論斷，應依刑事訴訟法第299 條第1 項前段，現行刑法第2
條第1 項前段、第321 條第1 項第2 款、第3 款，修正前刑法第
56條 ，判決如主文。
本案經檢察官甲○○到庭執行職務。
中    華    民    國    95    年    8     月    15    日
                  刑事第十二庭  審判長法  官  施柏宏
                                      法  官  黃宗揚
                                      法  官  洪能超
以上正本證明與原本無異。
如不服本判決，應於判決送達後10日內，向本院提出上訴狀。
中    華    民    國    95    年    8     月    15    日
                                      書記官  曾小玲
附錄本案論罪科刑適用之法條
刑法第321條
犯竊盜罪而有左列情形之一者，處6 月以上5 年以下有期徒刑：
一、於夜間侵入住宅或有人居住之建築物、船艦，或隱匿其內而
     犯之者。
二、毀越門扇、牆垣或其他安全設備而犯之者。
三、攜帶兇器而犯之者。
四、結夥三人以上而犯之者。
五、乘火災、水災或其他災害之際而犯之者。
六、在車站或埠頭而犯之者。
前項之未遂罰之。
┌───────────────────────────────────────────────┐
│附表：                                                                                        │
├──────┬─────────────┬─────────────┬───────┬────┤
│相關變更條文│行為時法（下稱舊法）之內容│裁判時法（下稱新法）之內容│比  較  理  由│備    註│
├──────┼─────────────┼─────────────┼───────┼────┤
│ 【連續犯】 │第56條：連續數行為而犯同一│（刪除）                  │新法刪除連續犯│被告先後│
│            │之罪名者，以一罪論。但得加│                          │之規定。      │多次之犯│
│            │重其刑至2 分之1 。        │                          │              │行，依新│
│            │                          │                          │              │法須分論│
│            │                          │                          │              │併罰，依│
│            │                          │                          │              │舊法則僅│
│            │                          │                          │              │論一罪，│
│            │                          │                          │              │是舊法有│
│            │                          │                          │              │利。    │
├──────┼─────────────┴─────────────┴───────┴────┤
│整體比較結果│惟舊法只論以一罪，較為有利。                                                    │
└──────┴────────────────────────────────────────┘


司法院資訊處製作；財團法人民間司法改革基金會備份。
